# 求助陈版，毛利率是不是不应该出现负数？

提问人：不 语 冰 时间：2021-06-12 15:04:22
假设某公司是一个新零售公司，主要销售蛋糕茶饮，类似于奈雪的经营模式。
那请问是不是无论如何都不应该出现毛利率为负数的情况。
我认为应该计提减值，而其他人认为这个是正常的生产经营中的折扣、返利导致。
我梳理了以下自己的观点、问题，请各位老师指教。
观点 1 、发生在确认收入前的折扣可以冲减收入。
观点 2 、类似于装修返利等，是可以冲减收入的（但是我并不确定是冲减哪一类收入，还是按比例分摊呢？）。八马茶叶的招股说明书也是冲减收入。
观点 3 、不考虑销售无形资产、固定资产、合同率成本的。仅考虑销售面包茶饮，那应该在销售前按照成本与可变现净值孰低计量。可变现净值=商品的估计售价-估计销售费用和相关税费。
问题 1 ：:商品的估计售价应该是已经考虑了“观点1”中的折扣后的收入是吧？
问题 2 ：商品的估计售价需要考虑“观点2”的装修返利吗？因为面包茶饮的单价很低，如果冲减收入导致负毛利怎么办呢？还是说也可以不冲减收入？
问题 3 ：根据”观点3“，可变现净值是包含销售费用和相关税费。那也就是说毛利率一定大于零？
请各位老师指教！感谢！

回答人：chenyiwei
你的意见具有一定合理性，但实务中也可能存在一定的特殊性。
如果在销售之前，确实已对存货充分计提减值准备，则理论上不应存在销售毛利为负数的情况，但实务中可能存在以下例外：
1 、由于促销等需要，实际售价低于按市场状况测算的可变现净值；
2 、实务中对于资产减值一般仅在年末测算和调整一次。对于此类行业由于存货周转较快，很多存货实际上是在年末进行减值准备调整之前即已售出，因此计入营业成本的存货成本并未考虑购入后的减值因素。